【裁判字號】    99,訴,858
【裁判日期】    991231
【裁判案由】    違反毒品危害防制條例
【裁判全文】
臺灣嘉義地方法院刑事判決               99年度訴字第858號
公  訴  人  臺灣嘉義地方法院檢察署檢察官
被      告  張茂騫
上列被告因違反毒品危害防制條例案件，經檢察官提起公訴（99
年度毒偵字第1236號），因被告於本院準備程序中就被訴事實為
有罪之陳述，經本院裁定由受命法官獨任以簡式審判程序審理，
判決如下：
    主  文
張茂騫施用第一級毒品，累犯，處有期徒刑柒月，扣案之第一級
毒品海洛因壹包（驗餘淨重零點零貳壹捌公克）沒收銷燬之，其
外包裝袋壹個，沒收之；又施用第二級毒品，累犯，處有期徒刑
肆月。應執行有期徒刑玖月，扣案之第一級毒品海洛因壹包（驗
餘淨重零點零貳壹捌公克）沒收銷燬之，上開海洛因外包裝袋壹
個，沒收之。
    犯 罪 事 實
一、張茂騫前因竊盜案件，經臺灣高等法院以86年度上訴字第
    420 號判處有期徒刑2 年6 月確定；又因妨害公務及恐嚇案
    件，經臺灣桃園地方法院以85年度易字第4061號判處有期徒
    刑5 月及10月，定應執行刑有期徒刑1 年2 月確定，上開案
    件嗣經法院裁定定應執行刑有期徒刑3 年6 月確定，於民國
    94年6 月14日縮短刑期假釋出監付保護管束，於95年7 月24
    日保護管束期滿未經撤銷假釋，視為執行完畢。另因施用毒
    品案件，經本院以97年度毒聲字第124 號裁定令入勒戒處所
    觀察、勒戒後，認為有繼續施用毒品傾向，復經本院以97年
    度毒聲字第180 號裁定令入戒治處所施以強制戒治，嗣因無
    繼續戒治必要，於98年4 月13日釋放出所而執行完畢。詎未
    戒除毒癮，於前開強制戒治執行完畢釋放後5 年內，復基於
    施用第一級毒品海洛因之犯意，於99年8 月8 日上午8 時許
    ，在嘉義縣東石鄉溪下村17鄰溪子下53號住處內，以將海洛
    因摻水注射之方式，施用第一級毒品海洛因1 次。另基於施
    用第二級毒品甲基安非他命之犯意，在99年8 月5 、6 日某
    時許，在上開住處內，以燒烤方式，施用第二級毒品甲基安
    非他命1 次。嗣於99年8 月8 日下午3 時10分許，在嘉義市
    ○區○○路42巷5 號前，因闖紅燈為警攔檢盤查為毒品治安
    顧慮人口，且因張茂騫身上攜帶有1 小包海洛因毒品（驗餘
    淨重0.0218公克）而神情緊張，於警盤問後即主動自身上褲
    子右口袋處取出上開1 小包海洛因，並向有偵查權限之警員
    坦承施用第一級毒品海洛因之事實，而自願接受裁判，復經
    其同意採尿送驗，結果呈可待因、嗎啡、安非他命、甲基安
    非他命陽性反應，始悉上情。
二、案經嘉義市政府警察局第一分局報告臺灣嘉義地方法院檢察
    署檢察官偵查起訴。
    理  由
一、本件被告張茂騫所犯，非死刑、無期徒刑、最輕本刑為3 年
    以上有期徒刑之罪，或高等法院管轄第一審案件，其於準備
    程序進行中，就被訴事實為有罪之陳述，經本院告知簡式審
    判程序之旨，並聽取檢察官及被告之意見後，裁定進行簡式
    審判程序。
二、上開事實，業經被告於本院審理時自白不諱，並有長榮大學
    99年8 月30日確認報告、尿液送驗姓名對照表（1B990804）
    在卷可稽，又扣案之白色粉末1 包（驗餘淨重0.0218公克）
    ，經送驗結果，確為海洛因，有行政院衛生署草屯療養院99
    年8 月16日出具之鑑定書1 紙在卷可憑，足認被告之任意性
    自白與事實相符。被告因施用毒品案件，經本院以97年度毒
    聲字第124 號裁定令入勒戒處所觀察、勒戒後，認為有繼續
    施用毒品傾向，復經本院以97年度毒聲字第180 號裁定令入
    戒治處所施以強制戒治，嗣因無繼續戒治必要，於98年4 月
    13日釋放出所而執行完畢有臺灣高等法院被告前案紀錄表各
    1 份在卷可按。是被告於前開強制戒治執行完畢釋放後5 年
    內再犯本件施用毒品之罪，應依毒品危害防制條例第23條第
    2 項之規定依法訴追處罰。從而，本件事證明確，被告犯行
    足堪認定，應依法論科。
三、核被告所為，係犯毒品危害防制條例第10條第1 項、第2 項
    之施用第一、二級毒品罪。被告為施用而持有第一級毒品海
    洛因、第二級毒品甲基安非他命之低度行為，分別為施用之
    高度行為所吸收，均不另論罪。被告所犯上開2 罪，犯意各
    別，行為互殊，應予分論併罰。再其前有犯罪事實欄之前科
    ，94年6 月14日縮短刑期假釋出監並付保護管束，於95年7
    月24日保護管束期滿，未經撤銷假釋，視為執行完畢，有臺
    灣高等法院被告前案紀錄表在卷可稽，其於受徒刑之執行完
    畢後，5 年以內故意再犯本件有期徒刑以上之罪，均為累犯
    ，應依刑法第47條第1 項之規定，各加重其刑。被告於有偵
    查權限之警員查獲前，即坦承施用第一級毒品（未坦承施用
    第二級毒品之事實）而自願接受裁判之事實，有其警詢筆錄
    及本院電話紀錄表附卷可稽，應認其合於自首之要件，爰依
    刑法第62條前段之規定減輕其刑，並就此部分先加後減之。
四、爰審酌被告曾因施用毒品經裁定強制戒治執行完畢，前復因
    施用毒品案件，經本院以98年度朴簡字第279 號（已執行完
    畢）、99年度訴字第696 號判刑確定（尚未執行），有臺灣
    高等法院被告前案紀錄表在卷可稽，仍未能徹底戒絕毒品，
    而再犯本案，顯見其自制力不足，無法擺脫毒品，未能體悟
    施用毒品對自己、家人造成之傷害及社會之負擔，惟念及施
    用毒品本質上係戕害自身健康之行為，尚未嚴重破壞社會秩
    序或侵害他人權益，且被告坦承犯行、犯後態度尚可等一切
    情狀，分別量處如主文所示之刑並定應執行刑。扣案之白色
    粉末1 包經送驗結果，確為第一級毒品海洛因（驗餘淨重
    0.0218公克），業如前述，屬毒品危害防制條例第2 條第2
    項第1 款所規定之第一級毒品，且屬查獲之違禁物，爰依毒
    品危害防制條例第18條第1 項前段之規定，不問屬於犯人與
    否沒收銷燬之。扣案供盛裝上開毒品海洛因之外包裝袋1 個
    ，係被告所有供犯本案施用第一級毒品罪所用之物，業據其
    供承在卷，併依刑法第38條第1 項第2 款規定宣告沒收。
據上論斷，應依刑事訴訟法第273 條之1 第1 項、第299 條第1
項前段，毒品危害防制條例第10條第1 項、第2 項、第18條第1
項前段，刑法第11條、第47條第1 項、第62條前段、第38條第1
項第2 款、第51條第5 款，判決如主文。
本案經檢察官林俊良到庭執行職務。
中    華    民    國    99    年    12    月    31    日
                  刑事第四庭法  官     梁淑美
以上正本證明與原本無異。
如不服本判決應於收受判決後10日內向本院提出上訴書狀，並應
敘述具體理由；其未敘述上訴理由者，應於上訴期間屆滿後20日
內向本院補提理由書（均須按他造當事人之人數附繕本）「切勿
逕送上級法院」。
中    華    民    國    99    年    12    月    31    日
                            書記官     林金福
毒品危害防制條例第10條
施用第一級毒品者，處6月以上5年以下有期徒刑。
施用第二級毒品者，處3年以下有期徒刑。

司法院資訊處製作；財團法人民間司法改革基金會備份。
